【裁判字號】    89,易,1932
【裁判日期】    890822
【裁判案由】    竊盜
【裁判全文】
臺灣臺中地方法院刑事判決                        八十九年度易字第一九三二號
    公  訴  人  臺灣臺中地方法院檢察署檢察官
    被      告  甲○○
右列被告因竊盜案件，經檢察官提起公訴（八十九年度偵字第九二八二號），本院判
決如左：
    主  文
甲○○竊盜，累犯，處有期徒刑陸月。
    事  實
一甲○○曾因加重竊盜案件，經臺灣高等法院臺中分院判處有期徒刑十月，於民國
    八十七年二月八日保護管束期滿執行完畢，仍不知悔改。復於八十九年五月二十
    七日二十三時許，在臺中市○○○街忠明公園旁，見丙○○所有供其女兒劉鳳鳴
    騎用之車牌號碼ＪＱＲ－７４２號重型機車（引擎號碼４ＨＰ－３５１４１６）
    停放於該處，無人看管，竟意圖為自己不法之所有，持其任職苗栗縣竹南鎮賢德
    企業社所有之貨車鑰匙一支開啟電源而竊取該機車，得手後，供己騎乘使用。嗣
    於同年五月三十日下午十六時二十分許，在臺中市○○路與市府路口處為警當場
    查獲，並扣得前述鑰匙一支。
二案經臺中市警察局移送臺灣臺中地方法院檢察署檢察官偵查起訴。
    理  由
一訊據被告甲○○坦承於前揭時、地為警查獲時，車牌號碼ＪＱＲ－７４２號重型
    機車確實在其身旁，並扣得貨車鑰匙一支等情，惟矢口否認竊行，辯稱：警察到
    場時，旁邊停放一部機車，因伊身上有一支鑰匙，警察要伊承認該機車是伊行竊
    ，並徒手打伊胸部五、六下，加以刑求云云。經查：右開事實，被告業於警局初
    訊及檢察官偵查中均供承不諱，雖於本院審理中被告翻異前供，辯稱上開供詞係
    遭刑求，然被告之筆錄係依被告陳述所製作，製作完畢並讓被告親閱蓋印，並無
    刑求一事，業經證人即臺中市警察局警員唐主豐到庭結證屬實，而被告復無法明
    確指認施暴之員警，或提出傷勢之診斷證明供本院參酌，尚難遽信。又車牌號碼
    ＪＱＲ－７４２號重型機車確係於八十九年五月二十七日二十三時許，在臺中市
    ○○○街忠明公園旁遭竊之事實，業據被害人丙○○於警訊時指述綦詳，復有車
    輛竊盜車牌失竊資料個別查詢報表─查詢車輛認可資料、照片及贓物領據保管
    單各一紙附卷可稽，而於被告身上查扣之鑰匙一支，確能用以開啟上開機車，亦
    據證人唐主豐證明無訛，是被告翻異前詞，否認行竊，顯為畏罪卸責之語，不足
    採信，其犯行洵堪認定。
二核被告所為，係犯刑法第三百二十條第一項之竊盜罪。查被告曾因加重竊盜案件
    ，經臺灣高等法院臺中分院判處有期徒刑十月，於八十七年二月八日保護管束期
    滿執行完畢，有臺灣臺中地方法院檢察署刑案資料查註紀錄表及臺灣高等法院被
    告全國前案記錄表各一紙附卷可稽，其於五年內再犯本件有期徒刑以上之罪，為
    累犯，應依法加重其刑。另本件被告於本院審理中供稱：伊曾於八十七年十月三
    日發生車禍，致頭部外傷併腦內出血，曾進行開術及骨形成術等語，並提出
    為恭紀念醫院診斷證明書及勞工保險殘廢診斷書各一紙為證，惟據被告於本院審
    理中供述查獲之情況及辯解，均能清晰一一指陳，有筆錄在卷可憑，且被告自八
    十九年二月起即任職苗栗縣竹南鎮賢德企業社，負責駕駛貨車送貨，業據被告供
    承及證人乙○○到庭證明屬實，足見被告前揭犯行與被告之頭部受傷並無明確關
    連性，因之，被告頭部曾受傷雖屬實，惟尚無積極事証足資証明其於本件犯罪時
    係處在心神喪失或精神耗弱之狀況下，依法自不得減輕其刑，附予敘明。爰審酌
    被告犯罪之動機、目的、手段、所生損害及犯後態度等一切情狀，量處如主文所
    示之刑，以示儆懲。未者，扣案之鑰匙一支屬苗栗縣竹南鎮賢德企業社所有，並
    據被告供明及證人乙○○到庭證明屬實，雖係供被告犯罪所用之物，惟非被告所
    有，爰不諭知沒收，併此敘明。
據上論斷，應依刑事訴訟法第二百九十九條第一項前段，刑法第三百二十條第一項
第四十七條，罰金罰鍰提高標準條例第一條前段，判決如主文。
本案經檢察官張富慶到庭執行職務。
中      華      民      國      八十九      年    八    月    二十二    日
                              台灣台中地方法院刑事第一庭
                                  法  官  楊國精
右正本證明與原本無異。
如不服本判決，應於送達後十日內向本院提出上訴狀 （須附繕本） ，上訴於台灣高
法院台中分院。
                                  書記官
中      華      民      國      八十九      年    八    月    二十二    日
附錄：本案論罪科刑之法條全文
刑法第三百二十條第一項︰意圖為自己或第三人不法之所有，而竊取他人之動產者，
為竊盜罪，處五年以下有期徒刑拘役或五百元以下罰金。


司法院資訊處製作；財團法人民間司法改革基金會備份。
